【裁判字號】    92,上訴,300
【裁判日期】    920515
【裁判案由】    強盜等
【裁判全文】
臺灣高等法院臺中分院刑事判決                    九十二年度上訴字第三號
    上  訴  人
    即  被  告  戊○○
    上  訴  人
    即  被  告  丁○○
    上  訴  人
    即  被  告  癸○○
    右  三  人
    指定辯護人  本院公設辯護人  甲○○
    上  訴  人
    即  被  告  乙○○
    選任辯護人  楊錫楨
右上訴人因強盜等案件，不服臺灣彰化地方法院九十一年度訴字第六八五號中華民國
九十一年十二月五日第一審判決（起訴案號：臺灣彰化地方法院檢察署九十一年度偵
字第二三四三號），提起上訴，本院判決如左：
    主      文
上訴駁回。
    事      實
一、戊○○前於民國八十七年間因竊盜罪，經台灣彰化地方法院八十七年度易緝字第
    九九號判處有期徒刑二年，嗣經本院八十八年度上易字第六一五號判決駁回上訴
    ，於八十八年三月三十日確定，送監執行後，八十九年六月二十二日假釋出獄並
    付保護管束，同年十一月二十七日假釋付保護管束期滿而執行完畢；丁○○則曾
    因竊盜罪及違反毒品危害防制條例案件，分別經台灣彰化地方法院於八十八年七
    月二日、八十九年二月三日，各判處有期徒刑一年二月及四月確定，嗣定應執行
    刑為一年五月，入監執行後於九十年一月二十日假釋出獄並付保護管束，同年二
    月二十八日假釋付保護管束期滿而執行完畢。詎其二人均不知悔改，於九十一年
    三月二十一日晚間與癸○○、庚○○、乙○○聚會之際，竟共同基於為自己不法
    所有之概括犯意聯絡，商議強盜檳榔攤，乃先於九十一年三月二十二日凌晨一時
    許，由乙○○駕駛其所有之中華三菱自小客車，附載戊○○、丁○○、癸○○、
    庚○○，外出尋找作案之用車，於行經雲林縣西螺鎮○○路五十四巷三號前，發
    現丑○○所有之車牌號碼ＳＫ─０一二七號自小客車停於路旁，遂由癸○○持客
    觀上可供為兇器使用之一字型起子一支（未扣案）下車竊取，得手後一人駕駛與
    乙○○所駕自小客車一同返回彰化縣溪州鄉；待乙○○將自己之自小客車停好後
    ，與戊○○、丁○○、庚○○同乘由癸○○所駕駛之上開ＳＫ─０一二七號贓車
    ，於同日凌晨二時許，駛至彰化縣溪湖鎮○○路○段「統一超商」前時，又發現
    丙○○所有之車牌號碼八Ｌ─一七五八號自小客車停放路旁未熄火，戊○○等人
    遂承前開之竊盜犯意，由戊○○下車竊取，得手後二車往彰化縣員林鎮方向逃逸
    ，至彰化縣員林鎮○○路與至善街口時，渠等將在西螺鎮所竊得之車牌號碼ＳＫ
    ─０一二七號自小客車丟棄，再由癸○○及乙○○輪流駕駛車牌號碼八Ｌ─一七
    五八號自小客車，附載其餘之人朝台中市方向行駛，至台中市閒逛一陣並由戊○○在台中市不詳之五金百貨行買妥口罩後，於同日凌晨四時許，行至台中市市○
    路五七二號前「夏威夷檳榔攤」時，認有機可趁，戊○○、丁○○、癸○○、庚○○即戴上口罩（未扣案），分持戊○○所準備長約一尺餘雙面開刃之刀械各一
    把（未扣案），下車進入該檳榔攤後，由癸○○、戊○○持刀械嚇令檳榔小姐壬○○拿出財物，致使壬○○不能抗拒，而任由丁○○取走抽屜內現金共新台幣（
    下同）三千四百五十元，庚○○取走櫃台上之摩托羅拉手機一支，得手後，仍由
    乙○○駕車附載其餘四人，沿省道往草屯方向逃逸。嗣於同日凌晨五時許，渠等
    駛至彰化縣芬園鄉○○路○段十九號前「上青檳榔攤」時，丁○○、戊○○、癸○○復戴上口罩、並各持前揭刀械一支，與只戴口罩之庚○○一同進入該檳榔攤
    ，由戊○○、癸○○持刀械押住老闆辛○○，致使其不能抗拒，而任由丁○○取
    走櫃台上之黑色皮包一個（內有現金二百元、身分證一枚、汽、機車駕駛執照一
    枚、學生證一張、健保卡一枚、摩托羅拉Ｌ２０００型手機一支）及櫃台抽屜內
    之現金約八千餘元，庚○○則取走櫃台上之摩托羅拉Ｔ１８９型手機一支，其間
    ，癸○○所持之刀械不慎劃傷辛○○之左手臂（此部分未據告訴）。渠等得手後
    ，仍乘坐乙○○所駕之贓車往南投方向行駛，嗣再折返彰化縣溪州鄉，乙○○下
    車駕駛自己之自小客車，而車牌號碼八Ｌ─一七五八號贓車則換由癸○○駕駛，
    並附載其餘三人同往南投縣名間鄉棄車，途中乙○○先折返，餘四人則在路旁朋
    分強盜所得，由戊○○、癸○○拆卸車牌號碼八Ｌ─一七五八號贓車上之音響及
    ＶＣＤ螢幕，現金每人各分得約二千餘元，手機則由丁○○分得二支、庚○○分
    得一支（摩托羅拉Ｔ１８９型），至乙○○所分得之二千餘元現金，則由丁○○
    於同日下午交付。嗣因庚○○將其弟張鴻彰所有之行動電話門號0000000
    000ＳＩＭ卡插入分得之前揭手機使用，經警調通聯紀錄而於九十一年三月二
    十七日二十時許循線查獲庚○○，並於庚○○坐落彰化縣北斗鎮○○路六十之五
    號租屋處扣得前揭摩托羅拉Ｔ１８９型手機一支及花剩之現金二千元，再經由庚○○口供查獲其餘共犯。
二、案經彰化縣警察局移送台灣彰化地方法院檢察署檢察官偵查起訴。
    理      由
一、訊之上訴人即被告丁○○（下稱被告丁○○）一概否認有何參與右揭竊盜、強盜
    犯行，辯稱伊當時因為吸毒，都在車上睡覺不知發生何事；另上訴人即被告戊○○（下稱被告戊○○）則坦承行竊車牌號碼八Ｌ─一七五八號自小客車，並曾於
    台中市購買口罩，並參與強盜上青檳榔攤及夏威夷檳榔攤強盜等情，惟辯稱丁○○、乙○○在車上不知道渠等要做什麼，且伊並沒有分到強盜取得之財物；於原
    審則辯稱癸○○如何竊車伊並不知情，八Ｌ─一七五八號自小客車是伊於超市買
    飲料後，見車子未熄火，一個人所為，其他人不知情，強盜夏威夷檳榔攤時，伊
    雖有下車，但未參與，至強盜之工具乃本放置於八Ｌ─一七五八號自小客車上之
    鐵尺云云；上訴人即被告癸○○（下簡稱被告癸○○）辯稱：伊係以一字型螺絲
    起子行竊車牌號碼ＳＫ─０一二七號自用小客車，其餘被告並不知情，在溪湖時
    ，不知戊○○為何要下車，另經過夏威夷檳榔攤時，伊與被告庚○○臨時起意下
    車行搶，上青檳榔攤也是渠等二人所為，渠等當時係拿鐵板尺作案，並未持刀，
    伊未分到財物云云；被告乙○○辯稱：九十一年三月二十二日時，伊開車載其餘
    被告外出，到了西螺，癸○○叫伊停車，他一人下車並開了一部車，伊不知他所
    開係偷來的車，後來伊車沒油，就開回溪洲，渠等就上癸○○所開之車，本來要
    去台中，到溪湖鎮時，癸○○將車停在超商前，戊○○就下車，癸○○將車開前
    面一點，後來就看到戊○○開了一部車子過來，到員林後，渠等就在莒光路旁坐
    上戊○○開來之車往台中，到了台中，經過夏威夷檳榔攤時，癸○○說要買檳榔
    ，伊就將車停在檳榔攤前，戊○○、丁○○、癸○○及庚○○就下車，當時並未
    看到四人手上有拿何工具，四人進入檳榔攤後約三、四分鐘就又上車，後往芬園
    方向，經過一家檳榔攤時，庚○○說停車，之後四人又下車進入檳榔攤，丁○○
    先上車，戊○○站在檳榔攤前並面向外面，約五、六分鐘後他們又上車，上車時
    有看到庚○○手上拿一個黑色皮包，嗣渠等回溪洲開伊之車，之後到水里，然因
    其車沒油，伊就先行返家，翌日中午打電話給丁○○，他叫伊去載他，並拿二包
    零錢給伊加油，伊不知他們去強盜財物云云。經查：
（一）右揭犯罪事實，業據(1)被告癸○○於警訊中坦稱：九十一年三月二十一日當晚
      約十一時許伊從家裡開伊車至丁○○、戊○○兄弟之舊故居圳寮處，到時丁○○、戊○○及庚○○三人已在場後來乙○○亦開車前來，之後渠五人即在屋內
      聊天，席間有人提議行搶，大家均無異議，後由乙○○開其自己之車載渠等至
      西螺找尋作案所需用之車輛，一行人開至雲林縣西螺鎮○○路五四巷三號前有
    看到路旁停一部ＳＫ－０１２７號紅色自小客車就由伊下車持Ｔ字型起子撬開
      車門行竊，再將乙○○車子開回圳寮停放，四人即坐上伊竊得之小客車上，行
      至彰化縣溪湖鎮○○路○段統一超商前看見一部８Ｌ－１７５８號自小客車停
      放於路邊即由戊○○下車將該車竊走，二車一同駛至彰化縣員林鎮○○路旁將
      紅色小客車棄置於路旁，其等四人即改乘８Ｌ－１７５８號自小客車，行駛至
      台中市市○路五七二號看見夏威夷檳榔攤有機可乘，即駛進停在檳榔攤之前，
      由伊、庚○○、丁○○、戊○○四人持小武刀四把戴上口罩下車進入檳榔攤內
      強取現金及行動電話手機一支，得手後往彰化縣芬園鄉方向行駛，至彰化縣芬
      園鄉○○村○○路○段十九號「上青檳榔攤內」，發現只有一人看守，即駛至
      檳榔攤前停下，由伊、丁○○、戊○○、庚○○四人分持小武刀、戴口罩進入
      強取被害人所有黑色皮包內現金八千多元、手機二支，得手後回彰化縣溪州市
      區內之廟裡即乙○○停車之地方，由乙○○下車開其車子，與伊駕駛之８Ｌ－
      １７５８號自小客車相約去水里丟棄８Ｌ－１７５８號自用小客車，嗣因乙○○覺得太遠故轉往回走，伊亦回頭開回圳寮丁○○之家，由伊下來換開伊自己
      之自小客車，與戊○○駕駛之８Ｌ－１７５８號自用小客車一同開往南投縣名
      間鄉松柏嶺夜市停車場將該８Ｌ－１７５８號自用小客車丟棄，改乘伊車回家
      ，其間在路旁停車分贓，乙○○應得之贓款約二千元由丁○○負責事後拿給王
      渟安等情（參彰化縣警察局刑案偵查卷第十四頁反面～十五頁反面）；(2)同案
      被告庚○○於九十一年四月四日第三次警訊筆錄時亦坦承：渠等先由乙○○開
      車載至西螺鎮，再由癸○○持十字板手下手竊取一部紅色福特ＳＫ－０１２７
      自用小客車，再將乙○○駕駛之三菱自小客車開往溪州鄉一不知名廟宇附近廣
      場停放後，一起搭乘癸○○竊得之ＳＫ－０１２７號自用小客車，至溪湖鎮○○○○路旁見一部未熄火之日產小客車車號８Ｌ－１７５８，由戊○○下車將
      該車開走，其後由乙○○駕駛ＳＫ－０１２７號自用小客車載伊，另戊○○駕
      駛８Ｌ－１７５８號自小客車載丁○○、癸○○一同至員林鎮○○路旁，將Ｓ
      Ｋ－０１２７號自小客車丟棄，再由癸○○、乙○○二人輪流開該８Ｌ－１７
      ５８號自客車，至凌晨四時左右，則至台中市市○路五七二號夏威夷檳榔攤，
      由伊、癸○○、戊○○、丁○○分持四支小型指揮刀戴口罩進入檳榔攤搶劫，
      並由癸○○、戊○○持刀押著檳榔小姐，伊動手取走摩托羅拉手機，丁○○拿
      走檳榔攤內的錢，得手後由乙○○開車往草屯方向逃逸，車行至彰化縣芬園鄉
      ○○路○段十九號上青檳榔攤，再由癸○○、戊○○、丁○○分持三支指揮刀
      戴口罩，伊著口罩入內行搶，由癸○○持刀押檳榔攤老闆、丁○○搶走檳榔攤
      內錢財及一只盒子，伊則取走（摩托羅拉Ｔ１８９型）手機一支，得手後於返
      回溪州鄉之途中由丁○○分給伊、癸○○、丁○○各約二千元，至乙○○所分
      得之二千餘元現金，則由丁○○於翌日轉交，另摩托羅拉Ｔ１８９型手機一支
      由伊分得，其餘二支手機由戊○○帶走，又作案用之小型指揮刀共四支是從戊○○家拿的，口罩則係戊○○在台中市某家五金行購買，且當時在丁○○舊厝
      時，即由丁○○提議強盜檳櫛攤等情（彰化縣警察局刑案偵查卷第七頁反面～
      九頁反面）；(3)被告乙○○亦供稱：伊因沒工作無聊，而駕駛自己之自小客車
      ，至丁○○溪州圳寮舊厝找戊○○，伊到時丁○○、戊○○、庚○○、癸○○
      四人就在該處，後來伊沒錢繳會錢就半開玩笑提議要搶一位老人，但他們不要
      ，後來我便邀他們四人坐伊車出去逛逛，但因伊車快沒油，癸○○就提議先到
      西螺偷車，於九十一年三月二十一日凌晨一時許在西螺鎮○○路五四巷三號，
      由癸○○利用六角板偷得ＳＫ－０１２７號自小客車，得手後將伊車停回溪州
      ，在行經彰化縣溪湖鎮○○路○段統一超商前發現一部８Ｌ－１７５８號自小
      客車停放在該處引擎未熄火，且駕駛座旁車門未關，戊○○即下車將車偷走，
      往員林方向逃逸，其間並將前竊得之ＳＫ－０１２７丟棄，至同日凌晨三時近
      四時左右，由伊接替癸○○駕車，行經台中市市○路五七二號前夏威夷檳榔攤
      ，由丁○○、戊○○、癸○○、庚○○等人持小指揮刀行搶，伊留在駕駛座待
      命，共搶得摩托羅拉行動電話一支，現金三千四百五十元，復於同日凌晨五時
      左右，至彰化縣芬園鄉○○路○段十九號上菁檳榔攤由丁○○、戊○○、癸○○、庚○○下車以同一持刀之方式行搶，得手後往草屯分向逃逸，另作案用之
      小型指揮刀是從戊○○舊厝取出，口罩則是渠等在台中市閒逛時一家五金行由
      戊○○下車購得各等語；核其三人對如何行竊、強盜財物所用之凶器及強盜時
      所戴之口罩來源等作案情節暨由何人下手強盜財物之分工過程，甚至事後往何
      方向逃逸、如何分贓等經過細節，所述相符，與(4)證人即車牌號碼ＳＫ─０一
      二七號自用小客車車主丑○○、車牌號碼八Ｌ─一七五八號自小客車車主巫錦
      標指證汽車失竊及夏威夷檳榔攤壬○○、上青檳榔攤楊峻証（原名辛○○）及
      楊峻証母親蔡欣穎（原名蔡春香）指訴如何遭人持刀強盜財物之受害經過又大
      致相當，並有(5)贓物認領保管單、摩托羅拉Ｔ１８９型行動電話照片、彰化縣
      警察局車輛協尋、車牌遺失（尋獲）電腦輸入單、扣押物品目錄表、車輛竊盜
      、車牌失竊資料個別查詢報表－查詢車輛認可資料附卷足參（同前警卷第四十
      七～五十七頁、七十二～七十三頁）；其等於警訊中自白有竊盜及強盜之犯行
      ，應堪採信。
（二）雖被告癸○○與乙○○於警局製作筆錄時，就渠等與丁○○、戊○○及庚○○等人於何時達成強盜財物之犯罪謀議，被告癸○○供稱係在丁○○之舊厝，
      乙○○則稱係在行竊上開８Ｌ－１７５８號自用小客車在台中市區閒逛時丁○○說逛了一整夜沒搶會倒楣，癸○○亦附和說沒有錯，其五人才決意行強互有
      出入，另乙○○供稱庚○○係負責在檳榔攤門外把風，與庚○○自承有動手
      強盜財物及癸○○所稱第二次至上青檳榔攤強盜財物時，亦有持刀下車；與
      庚○○自承僅有戴口罩未帶刀械不合；但被告乙○○於警局亦不諱言在丁○○舊厝時即有提議要行搶，倘被告等人係於竊車後於閒逛時始起意行搶，又何
      以在丁○○家中即備妥作案用之刀械，又何須購買口罩，於竊得前開ＳＫ－０
      １２７號自用小客車時，又何須大費周章將乙○○所有之自用小客車駛回其住
      家近處之廟旁予以停放？由此可見渠等應係在丁○○舊厝時即有持刀強盜財物
      之犯罪合致與計畫，並利用竊得之贓車作為犯案之工具，以免車號被記下，身
      分曝光，此部分應以被告癸○○及共犯庚○○所稱係在丁○○家中即謀議共同
      強盜檳榔攤為可採。至就庚○○是否有動手行強或在檳榔攤外把風一節，因
      被告乙○○係在車上待命，就實際下手之情形，不若身歷其境之癸○○、庚○○二人清楚，其於偵查中又坦承未看到行強之經過（同前偵卷第八十頁），故
      就庚○○是否進入檳榔攤內強盜物或在外負責把風，不足遽採其供詞。
      就庚○○至上青檳榔攤行強時是否有帶刀？因當時被告癸○○思緒及焦點之
      所在，均在於如何強盜財物，就其餘共犯是否有帶刀械，未必能注意之，而共
      犯庚○○就其本人如何作案之經過，有無戴口罩及帶刀械之細節當知之甚詳，
      故應以庚○○所供伊未帶刀與事實較為接近，而足採憑。
（三）復按刑法第二十八條所謂之共同正犯者，指二人以上，以共同犯罪之意思，而
      共同實施犯罪之行為。故共同實施犯罪行為之人，在合同意思之範圍內，不論
      係同時實施犯罪行為，或各自分擔犯罪行為之一部，均係相互利用他人之行為
      ，以達其犯罪之目的，即應對於全部所發生之結果，共同負其刑責，最高法院
      著有八十二年度台上字第五九二五號刑事判決意旨足參，雖被告丁○○於原審
      及本院均否認曾參與強盜及竊盜犯行，其他共犯亦附合其詞，並一致供稱當時
      渠等所攜帶之兇器係鐵板尺，非指揮刀云云；被告乙○○亦推翻前詞，否認有
      涉犯云云，然(1)被告癸○○、乙○○及共犯庚○○於檢察官初次偵訊時或否認
      犯行或避重就輕，然經檢察官多次隔離偵訊後，其中癸○○及庚○○二人業均
      坦承參與犯行，並一致指述丁○○、戊○○、乙○○確實參與竊盜及強盜檳榔
      攤（參庚○○同前偵卷第二十八頁正面、四十四頁反面、第六十頁正面筆錄、
      癸○○同前偵卷第二十九頁正面倒數第一～三行、第四十九頁反面、第五十頁
      正面、反面筆錄所載）；(2)被告乙○○本人於九十一年六月二十一最後一次偵
      查時亦坦承伊及林明宗確有共同參與竊盜及強盜之犯行，並出具書面自白當時
      確實有五人即丁○○、戊○○、庚○○、癸○○及伊共五人一起去作案，伊警
      訊筆錄為實在無訛（參同前偵卷第七十六頁、七十九頁反面、八十頁正面）；
      (3)共犯庚○○於本院調查時雖一度供稱全部強盜財物所得悉由其個人拿走，且
      丁○○沒有下車；但經提示其偵訊筆錄及乙○○自白書均供承事實上是五人參
      與，則稱「沒有意見」，就本院訊以確實是多少人去犯案又確實是五人，就贓
      款是否大家都有分到？也以「點頭」代替回答，雖其又改稱錢老實說是都有分
      ，但第二車子是伊去偷的，丁○○確實沒下車當時伊是想脫罪看能不能判輕才
      在偵查庭如此說（本院卷第一０一～一０二頁）；惟庚○○於偵查時若確意在
      脫罪始嫁禍於丁○○，又何須坦承自己之犯行，其所謂丁○○未下車乙節，與
      被告乙○○於原審所稱：至檳榔攤時丁○○、戊○○、癸○○、庚○○四人均
      有下車又互見出入（原審卷第八十四頁正面），顯見庚○○、乙○○事後翻異
      前詞，否認丁○○涉案，應係出於隱匿及迴護被告丁○○之詞，尚無可採。再
      者無論係竊車或係由攜帶刀械、口罩及平白增添手機、黑色皮包等種種跡象，
      顯非一般單純購買檳榔所可比擬，被告乙○○若非與其餘四人事前即有共同之
      犯意聯絡及行為之分擔，豈有絲毫未曾懷疑，甚至於發現癸○○等竊車之際，
      未即刻駕車離去，反而從頭到尾（分贓時除外）配合駕車之理，凡此俱足證明
      被告丁○○及乙○○確有參與本件犯行，縱其二人並未親自下手行竊，被告乙○○亦未進入檳榔攤內洗劫被害人財物，但其二人與其餘共犯事前既有犯罪之
      謀論，而基於彼此犯意之聯絡，推由其餘共犯下手實施，被告乙○○則負責開
      車接應，自仍應就全部之犯罪結果與被告癸○○、戊○○、庚○○等人共負共
      同正犯之刑責至明。
（四）次查，雖被害人楊峻証、蔡欣穎於警、偵及原審、本院之證詞，對於案發當時
      進入檳榔攤內之歹徒人數均稱應係三人，壬○○則稱下車約有三人或三、四人
      （同前警卷第十八頁反面、二十二頁正面、偵卷第四十三頁反面、原審第八十
      九頁、本院卷第一三０、一三二頁）；然被害人當時因事出突然，又正值凌晨
      時分，天色未亮，對於除首先映入眼中之歹徒人數只匆匆一瞥，對於下車實際
      人數如何？係三人抑或四人？係三人先進去後，另一名再尾隨入內行搶或同時
      進入，自無法清楚確認，是就本案實際強盜財物之被告確係何人，被告癸○○
      及庚○○之前開警局筆錄所供，既與案發時間最為接近，記憶亦較清新，當較
      可採。至被告等用以強盜之凶器，被告等雖均辯稱係自車牌號碼八Ｌ─一七五
      八號自小客車車上所取得之鐵板尺云云，惟八Ｌ─一七五八號自小客車上並未
      放置鐵尺乙情，已據證人巫錦標結證於原審調查時在卷；證人壬○○於警訊中
      、原審及本院又一致指稱被告等所攜帶之凶器係刀械（本院卷第一三一頁，另
      證人蔡欣穎於原審調查時亦證稱，被告等所攜帶之凶器，為一尺餘長之刀械，
      雙面開刃，不像西瓜刀等語（原審卷第一二六頁正面），另證人楊峻證亦證稱
      被告等所拿之凶器，乃長約三、四十公分之刀械等語（偵卷第四十三頁反面、
      原審第八十九頁、本院卷第一三二頁），衡情證人壬○○、蔡欣穎及楊峻証均
      已成年，具有相當之社會閱歷及經驗，就歹徒行兇之器具是否為刀或鐵板尺，
      應可辯識，參以被告癸○○、乙○○及庚○○於上開警局筆錄亦坦承係持小型
      指揮刀行強並從丁○○家中所取出，可信被告等用以強盜之凶器，應非渠等所
      供之鐵尺，而係雙面開刃之刀械（蓋該等刀械未能扣案，致無從辨明）無誤。
（五）此外，被告癸○○於警訊中業已供明，渠建議於作案前先行竊車，又於同日凌
      晨二時許，癸○○駕駛前開ＳＫ─０一二七號自小客車行經彰化縣溪湖鎮○○
      路○段「統一超商」前時，固係由被告戊○○一人下車行竊車牌號碼八Ｌ─一
      七五八號之自小客車，然承上所述，被告等本意即在行竊車輛以作為進行強盜
      財物之交通工具，可見癸○○行竊之目的旨在覓得作案之交通工具，被告戊○○之所以下車行竊，亦係為取代先行竊取之ＳＫ─０一二七號自小客車，其餘
      被告亦均知之甚明，此觀被告等得手後，即在彰化縣員林鎮○○路與至善街口
      將前揭ＳＫ─０一二七號自小客車丟棄，並由癸○○及乙○○輪流駕駛八Ｌ─
      一七五八號自小客車附載其餘之人益發可證，證人己○○復證稱本案案發之經
      過是因楊峻証有報案，其中有手機被搶，警方即按手機門號查通訊號碼，先循
      線查到庚○○弟弟，後來才查知是庚○○所使用，接著就在庚○○之帶領下，
      至其位於北斗之住處取出楊峻証被強劫之手機等語無訛（本院卷第一二九頁）
      ，並有自被告庚○○租屋處查獲之摩托羅拉Ｔ１８９型行動電話照片、張鴻彰
      所有之行動電話門號0000000000通聯紀錄、附卷可稽，是由本件被
      告與庚○○等人就各次之竊盜、強盜取財犯行均全程在場，並分擔下手實施或
      開車接應等犯罪行為之實施，事後復均有分贓，益足證彼五人間確有竊盜以強
      盜取財之共同犯意聯絡及行為分擔，本件罪證業臻明確，被告前揭辯詞，或屬
      畏罪卸責或互為迴護之詞，均不足採信，渠等犯行均堪認定，並應依法論科。
二、核被告戊○○、丁○○、癸○○、乙○○所為，均係犯刑法第三百三十條第一項
    之結夥三人以上攜帶兇器強盜罪、第三百二十一條第一項第三、四款之結夥三人
    以上攜帶兇器竊盜罪及第三百二十條第一項之普通竊盜罪，(蓋被告等同謀竊取
    八Ｌ－一七五八號自小客車該次犯行，僅被告戊○○下手行竊，參照最高法院七
    十六年台上字第七二一０號判例意旨，與結夥三人以上竊盜之行為態樣不同，故
    僅論以普通竊盜罪。被告等前後各二次竊盜及強盜取財犯行，彼此間時間緊接、
    犯罪構成要件又相當，顯係基於概括之犯意反覆為之，均應依連續犯之規定，分
    別論以結夥三人以上攜帶兇器強盜或竊盜罪，並均加重其刑。被告丁○○、戊○○、癸○○、乙○○與庚○○間就上開強盜及竊盜犯行，互有犯意之聯絡及行為
    之分擔，為共同正犯。所犯上開二罪，有方法、結果之牽連關係，應從一重之刑
    法第三百三十條第一項之結夥三人以上攜帶兇器強盜罪處斷，公訴人認被告所犯
    上開二罪犯意各別，行為互殊，應分論併罰容有未洽，附此敘明。再查被告戊○○前於八十七年間因竊盜罪，經本院判處有期徒刑二年確定，於八十九年六月二
    十二日假釋出獄並付保護管束，同年十一月二十七日假釋付保護管束期滿而執行
    完畢；被告丁○○則曾因竊盜罪及違反毒品危害防制條例案件，分別經原審法院
    於八十八年七月二日、八十九年二月三日，各判處有期徒刑一年二月及四月確定
    ，嗣定應執行刑為一年五月，入監執行後於九十年一月二十日假釋出獄並付保護
    管束，同年二月二十八日假釋付保護管束期滿而執行完畢；此有台灣彰化地方法
    院檢察署刑案資料查註紀錄表及台灣高等法院被告全國前案紀錄表各一件在卷足
    參，其二人受前揭有期徒刑執行完畢後，五年以內再犯本件有期徒刑以上之罪，
    各應依累犯規定遞加重其刑。原審因之予以論罪科刑，並審酌被告等正值年輕力
    壯之時，不思上進，反以暴力強盜他人財物，嚴重危害社會安全秩序，惡性非輕
    ，暨渠等之品行、犯罪之動機、智識程度、手段及犯罪後之態度等一切情狀，各
    量處如丁○○有期徒刑八年六月、戊○○有期徒刑八年，癸○○、乙○○各有期
    徒刑七年六月，並說明被告等用以作案之一字型起子一支、口罩、刀械等物，因
    未扣案，且無證據證明尚屬存在，故不為沒收之諭知，其認事用法及量刑均稱妥
    適，被告等上訴意旨或否認犯罪或爭執量刑過重核均屬無據，均無理由，其等上
    訴應予駁回。
三、被告戊○○、癸○○經合法傳喚無正當理由拒不到庭，爰不待其陳述逕行判決之
    。
四、至檢察官移送併案即丁○○另案竊盜部分（台灣彰化地方法院檢察署九十一年偵
    字第三六七一號、六七九八號、八一五三號），因被告丁○○於本院始終否認上
    情，且本案被告等人係臨時決意強盜檳榔攤財物始起意行竊車輛以為作案用車，
    被告丁○○縱涉犯併案部分之竊盜犯行，但與本案之犯罪態樣亦有不同，難認與
 本案行竊部分有何連續犯之裁判上一罪關係，本院仍無從併辦，應予退回，亦併
    此敘明。
五、據上論結，應依刑事訴訟法第三百七十一條、第三百六十八條，判決如主文。
本案經檢察官子○○到庭執行職務。
中      華      民      國      九十二     年     五      月    十五    日
                                臺灣高等法院臺中分院刑事第七庭
                                      審判長法  官  林  榮  龍
                                            法  官  江  錫  麟
                                            法  官  謝  說  容
右正本證明與原本無異。
如不服本判決應於收受送達後十日內向本院提出上訴書狀，其未敘述上訴之理由者並
得於提起上訴後十日內向本院補提理由書（均須按他造當事人之人數附繕本）。
                                            書記官  金  珍  華
中      華      民      國      九十二     年     五      月    十六    日
附錄論罪科刑條文：
刑法第三百三十條：
犯強盜罪而有第三百二十一條第一項各款情形之一者，處五年以上十二年以下有期徒
刑。
前項之未遂犯罰之。
刑法第三百二十一條：
犯竊盜罪而有左列情形之一者，處六月以上五年以下有期徒刑：
一、於夜間侵入住宅或有人居住之建築物、船艦或隱匿其內而犯之者。
二、毀越門扇、牆垣或其他安全設備而犯之者。
三、攜帶兇器而犯之者。
四、結夥三人以上而犯之者。
五、乘火災、水災或其他災害之際而犯之者。
六、在車站或埠頭而犯之者。
前項之未遂犯罰之。
                                                                        Ｒ


司法院資訊處製作；財團法人民間司法改革基金會備份。
